Images des répertoires du notaire Louis Chomel pour l'étude XV
Archives nationales de France
Images des répertoires du notaire Louis Chomel pour l'étude XV
26 novembre 1738 - 23 juin 1773
MC/RE/XV/7 - MC/RE/XV/10, MC/RE/XV/18
Chomel, Louis; Etude XV
5 registres
Archives nationales de France
Minutes et répertoires: la loi 2008-696 du 15 juillet 2008 relative aux archives a fixé à 75 ans à compter de la date de l'acte, ou à 25 ans à compter de la date du décès de l'intéressé si ce délai est plus bref, le délai de communication des minutes et répertoires des notaires; ce délai est porté à 100 ans à compter de la date de l'acte si le document se rapporte à un mineur (code du Patrimoine, articles L213-2, 4e d et 5e).
Autres documents de l'étude (dossiers de clients, comptabilité...): s'agissant d'archives privées, ces documents sont communicables selon les modalités fixées par le déposant ou le donateur.
Certains documents ne sont pas accessibles sous leur forme originale en raison de leur mauvais état de conservation.
Registres entrés aux Archives nationales en 1942.
Images des répertoires de l’étude XV
Archives de l'étude XV
répertoire d'officier public ministériel
- Répertoire chronologique pour la période du 26 novembre 1738 au 30 décembre 1758, 26 novembre 1738 - 30 décembre 1758; MC/RE/XV/7; Un registre de 302 feuillets de papier manuscrits, hauteur 35 cm x largeur 27 cm, folioté par le notaire. Le registre est en bon état mais présente des taches d'humidité; les feuillets 1, 40, et 76 sont détachés; pages blanches aux f° 196, 201.
  Registre folioté en 2003 (foliotation non visible à l'écran)
  Le répertoire contient les informations suivantes: 1. la nature de l'acte; 2. les noms et prénoms des parties; 3. date du jour.
  - répertoire chronologique pour la période du 26 novembre 1738 au 31 décembre 1745,
  - répertoire thématique des constitutions de rentes viagères et perpétuelles pour la période du 10 mars 1739 au 30 décembre 1758
  répertoire
  - Pages de titre, 1 r°- 4 r°; 4 feuillets
    Le feuillet 2 est un relevé d'actes "concernant feu M. Desprez" pour 1739, 1740 et 1741.
    Les feuillets 3 et 4 présentent le contenu du répertoire.
  - Liste chronologique des actes pour la période du 26 novembre au 31 décembre 1738, 26 novembre - 31 décembre 1738; 5 r°-6 v°; 2 feuillets
  - Liste chronologique des actes pour la période du 3 janvier au 28 décembre 1739, 3 janvier - 28 décembre 1739; 7 r°-30 v°; 23 feuillets
  - Liste chronologique des actes pour la période du 3 janvier au 31 décembre 1740, 3 janvier - 31 décembre 1740; 31 r°-59 v°; 28 feuillets
  - Liste chronologique des actes pour la période du 1er janvier au 30 décembre 1741, 1er janvier - 30 décembre 1741; 60 r°-91 v°; 31 feuillets
  - Liste chronologique des actes pour la période du 2 janvier au 31 décembre 1742, 2 janvier - 31 décembre 1742; 92 r°-118 r°; 27 feuillets
  - Liste chronologique des actes pour la période du 2 janvier au 31 décembre 1743, 2 janvier - 31 décembre 1743; 118 v°-147 v°; 29 feuillets
  - Liste chronologique des actes pour la période du 1er janvier au 31 décembre 1744, 1er janvier - 31 décembre 1744; 148 r°-176 r°; 28 feuillets
  - Liste chronologique des actes pour la période du 2 janvier au 31 décembre 1745, 2 janvier - 31 décembre 1745; 176 v°-200 v°; 24 feuillets
  - Listes des constitutions de rentes viagères et perpétuelles pour la période du 10 mars 1739 au 30 décembre 1758, 10 mars 1739 - 30 décembre 1758; 202 r°-302 r°
    - "Répertoire des minutes des contrats de constitutions des rentes viagères des Lotteries Royalles" ...édits de décembre 1737 et du mois d'août 1739" pour la période du 10 mars 1739 au 30 juin 1740, 10 mars 1739 - 30 juin 1740; 202 r°-221 r°; 19 feuillets
    - "Répertoire des minutes des contrats de constitutions des rentes viagères " ...édits de novembre 1740 et octobre 1741 pour la période du 17 février 1741 au 8 mai 1742, 17 février 1741 - 8 mai 1742; 222 r°-227 r°; 5 feuillets
    - "Répertoire des minutes des contrats de constitutions des rentes viagères provenant des Lotteries " ...édits de janvier et février 1743 pour la période du 11 octobre 1743 au 21 septembre 1744, 11 octobre 1743 - 21 septembre 1744; 228 r°-232 v°; 5 feuillets
    - "Répertoire des minutes des contrats de constitutions des rentes viagères de tontines " ...édits de janvier et février 1743 pour la période du 1er avril au 24 septembre 1744, 1er avril - 24 septembre 1744; 233 r°-241 v°; 9 feuillets
    - "Répertoire des minutes des constitutions des rentes perpetuelles assignées sur la ferme généralle des postes " en conséquence de l'édit de mois de juin 1742 pour la période du 29 octobre 1742 au 17 mars 1744, 29 octobre 1742 - 17 mars 1744; 242 r°-247 v°; 6 feuillets
    - "Répertoire des contrats de constitutions de rente perpetuelle sur le Clergé de France ... en conséquence de la déliberation de nos seigneurs du clergé du 24 mars 1745" pour la date du 13 avril 1745, 248 r°-255 r°; 7 feuillets
    - "Répertoire des contrats de constitutions de rentes viagères de la huitième tontine " édit de novembre 1744 pour la période du 30 août 1745 au 16 juin 1746, 30 août 1745 - 16 juin 1746; 256 r°-265 r°; 11 feuillets
    - "Répertoire des minutes des contrats de rentes viagères ...en conséquence de l'édit de novembre 1744" pour la période du 25 juin 1745 au 15 novembre 1746, 25 juin 1745 - 15 novembre 1746; 266 r°-268 r°; 3 feuillets
    - "Répertoire des contrats de constitutions de rentes viagères de la neuvième tontine " édit de février 1745 pour la période du 30 décembre 1745 au 18 juillet 1748, 30 décembre 1745 - 18 juillet 1748; 269 r°-290 r°; 21 feuillets
    - "Répertoire des contrats de constitutions des rentes viagères sur la compagnie des Indes ..." pour la période du 1 février 1741 au 30 décembre 1758, 1 février 1741 - 30 décembre 1758; 291 r°-302 r°; 11 feuillets
- Répertoire chronologique pour la période du 1er janvier 1746 au 30 juin 1768, 1er janvier 1746 - 30 juin 1768; MC/RE/XV/8; Un registre de 486 feuillets de papier manuscrits, hauteur 35 cm x largeur 27 cm, composé de cahiers foliotés par le notaire. Le registre est en bon état. Les feuillets 109, 159, 226, 232, 385 sont déchirés.
  Le répertoire coté MC/RE/XV/9 est un double du présent registre.
  - Liste chronologique des actes pour la période du 1er janvier au 31 décembre 1746, 1er janvier - 31 décembre 1746; 1 v°-29 r°; 29 feuillets
  - Liste chronologique des actes pour la période du 2 janvier au 29 décembre 1747, 2 janvier - 29 décembre 1747; 30 v°-57 v°; 27 feuillets
  - Liste chronologique des actes pour la période du 1er janvier au 31 décembre 1748, 1er janvier - 31 décembre 1748; 58 v°-81 v°; 23 feuillets
  - Liste chronologique des actes pour la période du 1er janvier au 31 décembre 1749, 1er janvier - 31 décembre 1749; 82 r°-104 r°; 22 feuillets
  - Liste chronologique des actes pour la période du 1er janvier au 31 décembre 1750, 1er janvier - 31 décembre 1750; 105 r°-122 v°; 17 feuillets
  - Liste chronologique des actes pour la période du 1er janvier au 29 décembre 1751, 1er janvier - 29 décembre 1751; 123 r°-144 v°; 21 feuillets
  - Liste chronologique des actes pour la période du 3 janvier au 31 décembre 1752, 3 janvier - 31 décembre 1752; 145 r°-156 r°; 11 feuillets
  - Liste chronologique des actes pour la période du 1er janvier au 31 décembre 1753, 1er janvier - 31 décembre 1753; 156 v°-171 v°; 15 feuillets
  - Liste chronologique des actes pour la période du 1er janvier au 31 décembre 1754, 1er janvier - 31 décembre 1754; 172 r°-187 v°; 15 feuillets
  - Liste chronologique des actes pour la période du 2 janvier au 31 décembre 1755, 2 janvier - 31 décembre 1755; 188 r°-203 v°; 15 feuillets
  - Liste chronologique des actes pour la période du 3 janvier au 31 décembre 1756, 3 janvier - 31 décembre 1756; 204 v°-220 r°; 16 feuillets
  - Liste chronologique des actes pour la période du 3 janvier au 31 décembre 1757, 3 janvier - 31 décembre 1757; 221 r°-243 r°; 22 feuillets
  - Liste chronologique des actes pour la période du 3 janvier au 31 décembre 1758, 3 janvier - 31 décembre 1758; 243 v°-267 v°; 24 feuillets
  - Liste chronologique des actes pour la période du 1er janvier au 31 décembre 1759, 1er janvier - 31 décembre 1759; 268 r°-291 r°; 23 feuillets
  - Liste chronologique des actes pour la période du 1er janvier au 31 décembre 1760, 1er janvier - 31 décembre 1760; 291 r°-312 v°; 21 feuillets
  - Liste chronologique des actes pour la période du 2 janvier au 31 décembre 1761, 2 janvier - 31 décembre 1761; 313 r°-334 v°; 21 feuillets
  - Liste chronologique des actes pour la période du 1er janvier au 31 décembre 1762, 1er janvier - 31 décembre 1762; 334 v°-357 r°; 23 feuillets
  - Liste chronologique des actes pour la période du 1er janvier au 31 décembre 1763, 1er janvier - 31 décembre 1763; 357 r°-376 r°; 19 feuillets
  - Liste chronologique des actes pour la période du 6 janvier au 31 décembre 1764, 6 janvier - 31 décembre 1764; 376 r°-395 v°; 20 feuillets
  - Liste chronologique des actes pour la période du 3 janvier au 31 décembre 1765, 3 janvier - 31 décembre 1765; 395 v°-419 r°; 24 feuillets
  - Liste chronologique des actes pour la période du 2 janvier au 31 décembre 1766, 2 janvier - 31 décembre 1766; 419 v°-446 r°; 27 feuillets
  - Liste chronologique des actes pour la période du 1er janvier au 30 décembre 1767, 1er janvier - 30 décembre 1767; 446 v°-471 r°; 25 feuillets
  - Liste chronologique des actes pour la période du 7 janvier au 30 juin 1768, 7 janvier - 30 juin 1768; 471 v°-486 r°; 16 feuillets
- Répertoire chronologique pour la période du 1er janvier 1746 au 30 juin 1768, 1er janvier 1746 - 30 juin 1768; MC/RE/XV/9; Un registre de 796 feuillets de papier manuscrits, hauteur 35 cm x largeur 27 cm, composé des cahiers foliotés par le notaire. Le registre est en bon état; le feuillet 787 est déchiré; le f° 778 est détaché.
  Le présent registre est un double du registre coté MC/RE/XV/8.
  - Liste chronologique des actes pour la période du 1er janvier au 31 décembre 1746, 1er janvier - 31 décembre 1746; 1 r°-29 r°; 29 feuillets
  - Liste chronologique des actes pour la période du 2 janvier au 29 décembre 1747, 2 janvier - 29 décembre 1747; 30 r°-58 r°; 28 feuillets
  - Liste chronologique des actes pour la période du 1er janvier au 31 décembre 1748, 1er janvier - 31 décembre 1748; 58 v°-88 v°; 30 feuillets
  - Liste chronologique des actes pour la période du 1er janvier au 31 décembre 1749, 1er janvier - 31 décembre 1749; 89 v°-124 v°; 35 feuillets
  - Liste chronologique des actes pour la période du 1er janvier au 31 décembre 1750, 1er janvier - 31 décembre 1750; 125 v°-158 v°; 33 feuillets
  - Liste chronologique des actes pour la période du 1er janvier au 29 décembre 1751, 1er janvier - 29 décembre 1751; 159 v°-194 v°; 35 feuillets
  - Liste chronologique des actes pour la période du 1er janvier au 31 décembre 1752, 1er janvier - 31 décembre 1752; 196 r°-232 r°; 36 feuillets
  - Liste chronologique des actes pour la période du 1er janvier au 31 décembre 1753, 1er janvier - 31 décembre 1753; 239 r°-267 r°; 28 feuillets
  - Liste chronologique des actes pour la période du 1er janvier au 31 décembre 1754, 1er janvier - 31 décembre 1754; 265 r°-298 r°; 33 feuillets
  - Liste chronologique des actes pour la période du 2 janvier au 31 décembre 1755, 2 janvier - 31 décembre 1755; 298 v°-331 v°; 34 feuillets
  - Liste chronologique des actes pour la période du 3 janvier au 31 décembre 1756, 3 janvier - 31 décembre 1756; 332 v°-366 r°; 34 feuillets
  - Liste chronologique des actes pour la période du 3 janvier au 31 décembre 1757, 3 janvier - 31 décembre 1757; 367 r°-399 v°; 32 feuillets
  - Liste chronologique des actes pour la période du 3 janvier au 31 décembre 1758, 3 janvier - 31 décembre 1758; 400 v°-437 r°; 37 feuillets
  - Liste chronologique des actes pour la période du 1er janvier au 31 décembre 1759, 1er janvier - 31 décembre 1759; 438 r°-475 r°; 37 feuillets
  - Liste chronologique des actes pour la période du 1er janvier au 31 décembre 1760, 1er janvier - 31 décembre 1760; 476 r°-512 v°; 36 feuillets
  - Liste chronologique des actes pour la période du 2 janvier au 31 décembre 1761, 2 janvier - 31 décembre 1761; 513 r°-549 r°; 36 feuillets
  - Liste chronologique des actes pour la période du 1er janvier au 31 décembre 1762, 1er janvier - 31 décembre 1762; 550 r°-589 r°; 39 feuillets
  - Liste chronologique des actes pour la période du 1er janvier au 31 décembre 1763, 1er janvier - 31 décembre 1763; 590 v°-630 r°; 41 feuillets
  - Liste chronologique des actes pour la période du 6 janvier au 31 décembre 1764, 6 janvier - 31 décembre 1764; 630 r°-668 v°; 38 feuillets
  - Liste chronologique des actes pour la période du 3 janvier au 31 décembre 1765, 3 janvier - 31 décembre 1765; 669 r°-701 v°; 32 feuillets
  - Liste chronologique des actes pour la période du 2 janvier au 31 décembre 1766, 2 janvier - 31 décembre 1766; 702 v°-738 v°; 36 feuillets
  - Liste chronologique des actes pour la période du 1er janvier au 30 décembre 1767, 1er janvier - 30 décembre 1767; 739 v°-774 v°; 35 feuillets
  - Liste chronologique des actes pour la période du 7 janvier au 30 juin 1768, 7 janvier - 30 juin 1768; 775 v°-795 v°; 20 feuillets
- Répertoire chronologique pour la période du 1er juillet 1768 au 23 juin 1773, 1er juillet 1768 - 23 juin 1773; MC/RE/XV/10; Un registre de 168 feuillets de papier manuscrits, hauteur 35 cm x largeur 24 cm, composé des cahiers foliotés par le notaire. Le registre est dérelié; le f° 4 est déchiré; pages blanches aux feuillets 29 et 168.
  - Liste chronologique des actes pour la période du 1er juillet au 31 décembre 1768, 1er juillet - 31 décembre 1768; 1 r°-10 r°; 9 feuillets
  - Liste chronologique des actes pour la période du 1er janvier au 31 décembre 1769, 1er janvier - 31 décembre 1769; 10 v°-35 r°; 25 feuillets
  - Liste chronologique des actes pour la période du 2 janvier au 29 décembre 1770, 2 janvier - 29 décembre 1770; 35 v°-67 v°; 32 feuillets
  - Liste chronologique des actes pour la période du 2 janvier au 31 décembre 1771, 2 janvier - 31 décembre 1771; 68 r°-103 r°; 35 feuillets
  - Liste chronologique des actes pour la période du 4 janvier au 30 décembre 1772, 4 janvier - 30 décembre 1772; 103 v°-145 v°; 42 feuillets
  - Liste chronologique des actes pour la période du 2 janvier au 23 juin 1773, 2 janvier - 23 juin 1773; 146 r°-167 r°; 20 feuillets
- Répertoire thématique des constitutions de rentes pour la période du 1er avril 1747 au 30 septembre 1772, 1er avril 1747 - 30 septembre 1772; MC/RE/XV/18; Un registre de 418 feuillets de papier manuscrits, hauteur 37 cm x largeur 25 cm, composé de cahiers foliotés par le notaire. Le registre est en bon état.
  Le répertoire contient les informations suivantes: 1. le numéro de contrat; 2. les noms et prénoms des parties; 3. date du jour.
  Les actes ne sont pas toujours inscrits dans un ordre chronologique rigoureux.
  Une "table du registre des emprunts publics" se trouve à la fin du répertoire.
  - Listes des constitutions de rentes pour la période du 1er avril 1747 au 30 septembre 1772, 1er avril 1747 - 30 septembre 1772; 1 r°-414 v°; 412 feuillets
    - "Rentes sur les postes, édit de décembre 1746" pour la période du 15 juin 1747 au 4 février 1761, 15 juin 1747 - 4 février 1761; 1 r°-2 v°; 2 feuillets
    - "Rentes sur les deux sols pour livre du dixième, édits de décembre 1746 et de janvier 1748" pour la période du 1 septembre 1747 au 30 mai 1754, 1 septembre 1747 - 30 mai 1754; 2 v°-4 v°; 2 feuillets
    - "Rentes viagères, édit de juillet 1747" pour la période du 16 novembre 1747 au 26 juin 1749, 16 novembre 1747 - 26 juin 1749; 5 r°-6 v°; 2 feuillets
    - "Rentes sur le clergé de France", délibérations du 28 février 1747 et du 6 juin 1748 pour la période du 1 avril 1747 au 1er juillet 1748, 1 avril 1747 - 1er juillet 1748; 7 r°-14 v°; 8 feuillets
    - "Rentes viagères sur la Compagnie des Indes, délibération du 9 may 1748" pour la période du 18 juillet 1748 au 19 janvier 1750, 18 juillet 1748 - 19 janvier 1750; 15 r°-20 v°; 5 feuillets
    - " Rentes perpétuelles sur la Caisse des amortissements, édit de mai 1749" pour la période du 8 octobre 1749 au 28 juillet 1752, 8 octobre 1749 - 28 juillet 1752; 21 r°-22 r°; 2 feuillets
    - "Rentes à 3 pour cent sur les postes, édit de mai 1751" pour la période du 29 avril 1752 au 15 février 1765, 29 avril 1752 - 15 février 1765; 22 v°-29 v°; 7 feuillets
    - "Rentes perpétuelles sur la Compagnie des Indes" pour la période du 17 avril 1752 au 8 août 1757 au 1er février 1760, 17 avril 1752 - 1er février 1760; 30 r°-45 r°; 16 feuillets
      "Rentes perpétuelles sur la Compagnie des Indes":
      - emprunt 18000000 pour la période du 17 avril 1752 au 8 août 1757,
      - emprunt 12000000 pour la période du 10 février 1756 au 1er février 1760
    - "Rentes viagères sur les revenus du Roy", édits de mai 1751 et de novembre 1754 pour la période du 22 octobre 1751 au 9 novembre 1757, 22 octobre 1751 - 9 novembre 1757; 46 r°-56 r°; 11 feuillets
    - " Rentes perpétuelles " pour la période du 5 juillet 1755 au 1er juillet 1762, 5 juillet 1755 - 1er juillet 1762; 56 v°-65 v°; 10 feuillets
      Rentes sur le Clergé de France, délibération du 25 juin 1755, sur les deux sols pour livre du dixième, déclaration du 7 juillet 1756, et sur le Clergé de France, déliberations du 30 avril 1760 et du 27 mai 1762.
    - "Rentes viagères" pour la période du 18 mai 1758 au 13 mai 1760, 18 mai 1758 - 13 mai 1760; 65 r°-94 r°; 30 feuillets
      Edits de novembre et décembre 1757 et de novembre 1758 (sur une tête et sur deux têtes)
    - "Dixième tontine, édit de décembre 1759 " pour la période du 2 décembre 1760 au 8 juin 1762, 2 décembre 1760 - 8 juin 1762; 94 v°-124 r°; 30 feuillets
      Les contrats sont divisés en 8 classes, inscrites successivement.
    - "Rentes perpétuelles à 4 pour cent sur les aydes et gabelles crées par édit du mois d'avril 1758" pour la période du 26 janvier 1759 au 22 mars 1765, 26 janvier 1759 - 22 mars 1765; 124 r°-137 v°; 14 feuillets
    - " Rentes perpétuelles à 3 pour 100 sur les cuirs" créées par les édits de mai 1760 et de juillet 1761 pour la période du 20 juin 1761 au 21 mai 1766, 20 juin 1761 - 21 mai 1766; 138 r°-158 r°; 21 feuillets
    - "Rentes viagères sur une et deux têtes, édit de novembre 1761" pour la période du 21 octobre 1762 au 15 juillet 1763, 21 octobre 1762 - 15 juillet 1763; 158 v°-170 r°; 12 feuillets
    - Titres nouvels, édit de décembre 1764, pour la période du 22 mars 1765 au 24 janvier 1770, 22 mars 1765 - 24 janvier 1770; 170 v°-261 v°; 92 feuillets
      - "Aides et gabelles, liquidées au denier 20" pour la période du 22 mars 1765 au 24 janvier 1770, 22 mars 1765 - 24 janvier 1770; 170 v°-220 r°; 50 feuillets
      - "Aides et gabelles, liquidées au denier 40" pour la période du 18 février 1765 au 3 juillet 1767, 18 février 1765 - 3 juillet 1767; 220 v°-237 v°; 18 feuillets
      - "Rentes sur les tailles, remboursables" sur le pied du denier 20 et du denier 40 pour la période du 16 avril 1765 au 28 septembre 1768, 16 avril 1765 - 28 septembre 1768; 238 r°-252 r°; 15 feuillets
      - "charges et états du roy" pour la période du 7 mars 1765 au 21 mars 1769, 7 mars 1765 - 21 mars 1769; 252 v°-261 v°; 10 feuillets
    - "Effets au porteur convertis en contrats, mais volontairement en exécution de l'édit de décembre 1764" pour la période de 1765 à 1767, 1765 - 1767; 262 r°-276 v°; 15 feuillets
      Actions des fermes, 3è loterie royale, emprunt de 50 millions, 4è loterie royale, annuités de 500, annuités de 100.
    - "Rentes sur les postes à 3 pour cent de 1751" pour la période du 16 avril 1765 au 7 juillet 1767, 16 avril 1765 - 7 juillet 1767; 277 r°-286 r°; 9 feuillets
    - "Aides et gabelles à 4 pour cent, 1758" pour la période du 2 avril 1765 au 30 janvier 1767, 2 avril 1765 - 30 janvier 1767; 287 r°-306 r°; 19 feuillets
    - "Cuirs à 3 pour 100, édit de mai 1760" pour la période du 2 avril 1765 au 7 janvier 1768, 2 avril 1765 - 7 janvier 1768; 306 v°-333 v°; 27 feuillets
    - "Effets au porteur convertis volontairement" pour la période de 1766 à 1767, 1766 - 1767; 333 r°- 340 r°; 8 feuillets
      Emprunts d'Alsace, contrats de la Flandre Maritime, liquidation d'offices municipaux, reconstitutions sur les cuirs, édit de décembre 1764.
    - "Compagnie des Indes" édits d'août 1764 et d'août 1765 pour la période du 20 février 1766 au 26 février 1769, 20 février 1766 - 26 février 1769; 340 r°-345 v°; 6 feuillets
    - "Rentes viagères", édits de janvier 1766, de décembre 1768 et lettres patentes du 9 février 1770 pour la période du 21 août 1766 au 19 juillet 1771, 21 août 1766 - 19 juillet 1771; 345 v°-372 v°; 28 feuillets
    - "Conversions d'effets au porteur", édits de novembre 1767 et du 20 janvier 1770 pour la période de 1768 à 1771, 1768 - 1771; 372 v°-410 v°; 39 feuillets
      Dettes des colonies, dettes de la guerre, dettes du Canada, emprunt d'Alsace, emprunt de 50 millions, annuités, 2 sols pour livre du dixième, actions des fermes, 4è loterie royale.
    - "Compagnie des Indes, rentes perpétuelles", délibérations des 24 et 29 décembre 1761, du 18 septembre 1755 et du 27 août 1765 pour la période du 24 septembre 1771 au 30 septembre 1772, 24 septembre 1771 - 30 septembre 1772; 411 r°-414 v°; 4 feuillets
  - "Table du registre des emprunts publics depuis et compris le mois de décembre " pour la période de 1746 à 1765, 1746 - 1765; 415 r°- 418 v°; 4 feuillets